臺灣高等法院交通事件裁定　　　　　　　　　　　　九十一年度交抗字第八三六號
　　抗　告　人
　　即受處分人　　甲○○○鑑定中心股份有限公司
　　法定代理人　　乙○○
右抗告人因違反道路交通管理處罰條例案件，不服臺灣新竹地方法院中華民國九十一
年九月九日裁定（九十一年度交聲字第八七號），提起抗告，本院裁定如左：
    主  文
原裁定撤銷，發回臺灣新竹地方法院。
    理  由
一、原裁定以抗告人即受處分人甲○○○鑑定中心股份有限公司（下稱甲○○○公司
    ）於民國九十年十二月八日下午三時七分許，由駕駛人黃敏陞駕駛ＤＵ─六五七
    七號自小客車，行經桃園縣大溪鎮○○路、齋明街口，因毀損汽車牌照，使不能
    辨認其牌號，經警舉發，此有桃園縣警察局舉發違反道路交通管理事件通知單及
    照片一幀附卷足憑，而依採證照片之所示：車輛行經舉發違規之路段清晰可見，
    有加裝邊框一目了然，且因加裝之邊框過大，以致於車牌號碼之末位數字無法清
    楚辨識。並經原審於九十一年七月八日至新竹市○○街停車場當場勘驗ＤＵ─六
    五七七號自小客車汽車牌照，懸掛於後面之車牌，明顯有於車牌四周加貼物品，
    使不能辨認之情，製有勘驗筆錄及照片二幀在卷可稽，足見受處分人甲○○○公
    司即違規車輛之所有人確有違反規定之情，應可認定。是原處分機關依據道路交
    通管理處罰條例第十三條第一項之規定，以受處分人即汽車所有人毀損汽車牌照
    ，使不能辨認其牌號之違規行為，裁決處抗告人罰鍰新臺幣二千四百元，洵屬有
    據，裁定駁回抗告人之異議，固非無見。
二、按汽車行駛，有左列情形之一者，處汽車所有人新臺幣二千四百元以上四千八百
    元以下罰鍰，並責令申請換領牌照或改正：一、毀損或變造汽車牌照、塗抹污損
    牌照，或以安裝其他器具之方式，使不能辨認其牌號者，道路交通管理處罰條例
    第十三條第一款定有明文。汽車號牌不得變造毀損、塗抹或黏貼其他材料、加裝
    邊框或霓紅燈、裝置旋轉架、顛倒懸掛或以安裝其他器具之方式使不能辨認其牌
    號，並不得以他物遮蔽，如有污穢，致不能辨認其牌號時，應洗刷清楚。道路交
    通安全規則第十一條第二項，亦有明文規定。
三、經查：依卷附舉發照片所示，抗告人並無毀損或變造汽車牌照、塗抹污損牌照之
    情形，雖其加裝邊框，但尚不妨礙車牌號碼之辨識，此經原審法院至現場勘驗結
    果所拍攝照片亦足認之，從而，原裁定審認本件車牌所加裝之邊框過大，以致於
    車牌號碼之末位數字無法清楚辨識，與卷附證據顯有不合。原法院以抗告人之加
    裝邊框行為，致車牌號碼之末位數字無法清楚辨識，認異議人聲明異議為無理由
    ，尚有未洽。
    抗告意旨執此，提起抗告，為有理由，自應由本院將原裁定撤銷，並為抗告人之
    審級利益計，發回原審法院，更為適法之裁定。
四、據上論結，應依道路交通案件處理辦法第二十六條，刑事訴訟法第四百十三條前
        段，裁定如主文。
中      華      民      國    九十一    年      十      月    三十一    日
                              臺灣高等法院交通法庭
                                  審判長法  官  葉  騰  瑞
                                        法  官  黃  國  忠
                                        法  官  江  國  華
右正本證明與原本無異。
不得再抗告。
                                        書記官  吳  碧  玲
中      華      民      國      九十一   年   十一    月      四        日
